# 刘金辉

性别: 男 年龄: 28岁

手机: 15954111165 邮箱: <u>liujinhui-ahu@foxmail.com</u>



# 教育经历

2019.9~2022.6	安徽大学	软件工程	硕士
2015.9~2019.6	山东科技大学	计算机科学与技术	学士

# 技术栈

- 1) 了解使用 java、python、scala 语言,通过常用 ide 和工具完成开发调试工作;
- 2) 熟悉 spring 系列、flask、orm (mybatis 系列、sqlalchemy) 框架完成应用开发与调优;
- 3) 熟悉常用大数据组件,如 hadoop、hive、spark、dolphinscheduler、datax、kafka、presto、kettle、dbswitch的物理机及容器环境集群部署、使用及问题排查,有部分源码阅读和二次开发经验;
- 4) 了解常见数据平台如 cdh、dataworks、finebi 的使用,可以基于上述平台完成数仓建设相关工作;
- 5) 了解微服务相关框架如 nacos、open feign,云原生相关如 docker、k8s 框架,以及日志、json 处理、git、maven 的使用。

## 工作经历

#### 2022.6~至今

#### 杭州硕磐智能科技有限公司(数据编织平台)

大数据开发工程师

公司介绍: 吸取华为等公司的先进理念,为制造业企业提供数字化转型能力;主要产品有 IBA、合同订单 360 等;公司创立于 2020 年,员工 75 人左右,目前处于融资阶段。

#### 工作职责:

- 1、负责一系列数据产品依赖的数据 etl、治理、指标和 bi 配置、规则开发工作;
- 2、负责数据处理链路中的技术调研实施、方案设计以及平台开发等工作;

#### 2021.5~2021.10

### 科大讯飞股份有限公司(核心研发平台)

软件开发 (实习)

公司介绍: 总部位于合肥, 是一家在智能语音、AI 行业领先, 同时在教育、医疗、通信行业的大型上市互联网公司; 公司主要产品有讯飞输入法、星火认知大模型等。公司创立于 1999 年, 目前员工 1 万人以上。

# 工作职责:

- 1、负责 kafka 与 zookeeper 集群部署(鉴权、限流、connector 连接器)与 kafka manger 日常维护工作;
- 2、节点宕机问题定位与解决、json处理与内容加解密简单需求开发;

#### 项目经历

## 2022.06~2023.06

#### 智能商业分析 IBA 及衍生数据大屏

主要开发成员

**项目描述**:智能商业分析(Intelligent Business Analysis, IBA) 是硕磐智能标准 BI 平台的统称。该产品按照收入、回款、成本费用、存货、驾驶舱相关业务模块,提供分级维度展示、联动、下钻及长周期回放;支持 db、api、iot、文件等多种数据源,为部分客户提供定制可视化大屏的能力。

#### 主要职责:

- 1、基于 kettle repository(后升级为 dolphinscheduler+datax),完成收入、存货模块的 etl(客户库-ods-tp-ap)、治理(主数据打标)、分区构建清理、作业编排、归档数据处理、数据核验等数据处理操作;
  - 2、基于指标平台维护事实和维度的关系,遵循指标模板 (在线 excel, 现为 neo4j 图库的 cypher) 构建指标

和分析报表,并在前端自研 bi 平台完成组件及看板的配置。

**主要成果**: xx 集团的大屏和经营看板接受媒体采访和报道; xx 实业的智能数字化工厂获政府干万级支持,给公司发来感谢信(本人作为该项目数据负责人,获得该年度优秀员工及 10w 股期权奖励)。

主要技术: kettle、dolphinscheduler、datax、postgresql、neo4j、spark、minio

## 2022.12~2023.10

## ICM 订单可视化产品-合同订单 360

数据开发成员

**项目描述**:智能合同管理(Intelligent Contract Management, ICM)为合同下游全链路提供服务,合同订单 360 作为数据部门提供的主要产品,包含从 CRM 的线索、机会点录入、合同签订、预付款、开票、回款核销,到 ERP 的销售订单、要货批次、生产工单、发货、签收、验收、FAT 等全流程的数据,以资金流、业务流、数据流的方式,按角色权限展示每笔合同的数据流转、按照天数、比例、金额、数量等进行基线、SLA 预告警统计与任务令通知。**主要职责**:

- 1、分钟级增量采集 db/api 形式的客户数据,与客户进行 poc 验证;通过与客户运管、业务专家沟通业务需求,基于企业标准资产建立流程节点、业务对象、逻辑实体,完成表和字段设计;
- 2、设计规则配置和结果表、sla 表以及支持 dolphinshcheduler alert 告警的规则调用函数,实现增量打标及预告警规则脚本开发;按比例计算基线天数 sql 逻辑开发,按模板、占位符方式支持预告警规则和打标配置(现已支持 chatgpt 智能打标);

主要成果: 交付流程工业智能制造上市大客户,深受客户认可,吸引光伏、电声行业的数家行业领军客户。

主要技术: postgresql、neo4j、wal2json、debezium、rabbitmg、kudu

### 2022.10~至今

## 数据集成平台 (探查、集成、调度)

主要开发成员

**项目描述**:数据集成平台是客户多种数据源与硕磐标准资产数据双向交互的统一入口,支持db、文件、api的数据源;支持包含前置的探查、字典与数据匹配、集成映射、数据调度等数据链路的一系列操作。目前聚焦于通过算法AIGC和知识注入实现自动集成与项目快速交付。

#### 主要职责:

- 1、异构数据源 (rdbms/restful api) 支持自动元数据管理,映射数据资产平台完成 ods 表创建;
- 2、基于数据字典与资产实体、客户数据预览实现 Top N 映射推荐,基于 ods 数据实现 er 关系自动匹配,自动化完成数据集成工作;
- 3、对接 datax、dolphinscheduler,通过部分源码改造,支持 pg 增量导入、restful api 集成、任务状态变更触发 mq、datax 与 sql 组件切换、微信机器人告警等功能;

主要成果: 作为探查的主要开发者和一作发表专利一篇 (已过专利局初审);智能匹配利用算法提升效率 60%以上。主要技术: spring boot、mybatis plus、dbswitch、dolphinscheduler、datax、xxl-job

### 自我评价

**教育和职业背景:** 2015 年入学开始接触大数据,一直从事大数据和软件开发相关的学习,具有 2 年以上的工作经验。拥有四六级证书、软件设计师、数据库系统工程师软考证书。

**对个人的定位**:倾向于从事大数据研发(平台、数仓)或后端开发,对大数据组件及容器化部署有一定思考,了解数据全链路工作(数据采集、数仓建设、数据应用);追求高效、细致地完成本职工作。

持续学习: 积极参与技术论坛; ASF 参与贡献和二次开发; 拥有个人博客及开源项目; DataFun 社区编辑。